【裁判字號】    90,易,1348
【裁判日期】    901130
【裁判案由】    侵占
【裁判全文】
臺灣桃園地方法院刑事判決                          九十年度易字第一三四八號
    公  訴  人  臺灣桃園地方法院檢察署檢察官
    被      告  乙○○
右列被告因侵占案件，經檢察官提起公訴（九十年度偵字第六五０七號），本院判決
如左‥
    主  文
乙○○共同連續意圖為自己不法之所有，以不正方法由自動付款設備取得他人之物，
處有期徒刑肆月，如易科罰金以參佰元折算壹日。
    事  實
一、乙○○於民國（下同）九十年三月二十四日淩晨，以機車載姓名年籍不詳綽號「
    興隆」之成年男子，行經桃園市○○路時，拾獲甲○○遺失之皮夾一只（內有身
    分證、駕照、學生證、捐血卡、世華銀行及玉山銀行金融卡各一張），二人竟共
    同意圖為自己不法之所有，將之侵占入己，繼共同意圖為自己不法之所有而基於
    概括之犯意，以用密碼之方式，連續於（一）九十年三月二十四日凌晨三時二
    十九分，接續三次以前開玉山銀行提款卡，由合作金庫設於桃園市○○路之自動
    付款設備，詐領甲○○所有存在玉山銀行帳戶內之存款新台幣（下同）三千元、
    五千元及一千元；於（二）同日凌晨三時四十六分，接續二次以上開世華銀行提
    款卡，由新竹區中小企業銀行設於桃園市○○路之自動付款設備，詐領得甲○○
    所有存在世華銀行帳戶內之存款一萬五千元及一千元、由桃園信用合社設於桃園
    市○○路之自動付款設備，詐領甲○○之存款五千元。嗣於九十年四月十八日下
    午五時三十分許，在桃園市○○街二十五號六樓之十八為警循線查獲。
二、案經桃園縣警察局八德分局報請台灣桃園地方法院檢察署檢察官偵查起訴。
    理  由
一、訊據被告坦承盜用提款卡，惟矢口否認侵占皮包，辯稱係「興隆」撿到，再找伊
    去盜領金錢云云。惟查，系爭皮包為被告與「興隆」二人於同時地由「興隆」撿
    獲，業據被告自承於卷，事後二人復共同使用皮包內之金融卡提款，則其友人「
    興隆」拾獲皮包時其適在場共見，事後又使用金融卡取款，足認拾獲皮包之自然
    舉動雖為興隆一人所為，然將之侵占入己之具有刑法意義之行為，顯為其二人所
    共為，不容被告空言否認。又右揭皮包遺失及銀行存款遭人盜領之事實，並據被
    害人甲○○指訴綦詳，且有贓物認領保管單及交易明細表附卷可稽，被告犯行，
    事證明確，堪以認定。
二、核被告乙○○所為，係犯刑法第三百三十七條、第三百三十九條之二之罪，其與
    「興隆」間，就上開二犯行，有犯意聯絡，行為分擔，為共同正犯。又其先後多
    次以不正之方法由自動付款設備取得他人財物，時間緊接，所犯構成要件相同，
    顯係基於概括犯意為之，為連續犯，應先論以一罪。又其所犯侵占遺失物罪與以
    不正方法由自動付款設備取得他人財物罪間，有方法結果之牽連關係，應從一重
    之以不正方法由自動付款設備取得他人財物罪處斷，並依連續犯之規定加重其刑
    。爰審酌被告犯罪之動機、目的、手段，及其品性、生活狀況、智識程度、犯罪
    所生之損害、犯罪後態度等一切情狀，量處如主文所示之刑並諭知易科罰金之折
    算標準，以資懲儆。
據上論斷，應依刑事訴訟法第二百九十九條第一項前段、刑法第二十八條、第三百三
十九條之二第一項、第三百三十七條、第五十五條、第四十一條第一項，罰金罰鍰提
高標準條例第一條、第二條，判決如主文。
本案經檢察官黃錦秋到庭執行職務。
中      華      民      國      九十      年    十一    月    三十      日
              臺灣桃園地方法院刑事第一庭
                                    法  官   潘政宏
右正本證明與原本無異。
如不服本判決，應於判決送達後十日內向本院提出上訴狀( 應附繕本 )，上訴於臺灣
高等法院。
                                    書記官   王月香
中        華        民        國     九十     年    十二    月    五    日
附錄論罪科刑法條：
第三百三十九條之二
意圖為自己或第三人不法之所有，以不正方法由自動付款設備取得他人之物者，處三
年以下有期徒刑、拘役或一萬元以下罰金。
以前項方法得財產上不法之利益或使第三人得之者，亦同。


司法院資訊處製作；財團法人民間司法改革基金會備份。
